【裁判字號】    91,易,870
【裁判日期】    920207
【裁判案由】    違反毒品危害防制條例
【裁判全文】
臺灣新竹地方法院刑事判決                          九十一年度易字第八七０號
    公  訴  人  臺灣新竹地方法院檢察署檢察官
    被      告  甲○○
右列被告因違反毒品危害防制案件，經檢察官提起公訴（九十一年度毒偵字第一０八
一號），及移
    主  文
甲○○連續施用第二級毒品，處有期徒刑伍月。如易科罰金，以佰元折算壹日。
    事  實
一、
（一）甲○○曾因違反藥事法、麻醉藥品管理條例案件，經本院分別判處有期徒刑一
      年、三月，嗣合併執行後假釋付保護管束，至民國八十四年十二月十四日期滿
      （未構成累犯）。其復因施用第二級毒品安非他命案件，經本院分別以八十七
      年度毒聲字第三四三號及八十九年度毒聲字第三五號裁定送觀察、勒戒後，均
      無繼續施用毒品之傾向，由臺灣新竹地方法院檢察署檢察官分別於八十七年十
      一月二十日以八十七年度偵緝字第二三七號及八十九年三月二十二日以八十九
      年度毒偵緝字第五一號為不起訴處分確定，又因於九十年五月底起至同年六月
      九日止施用第二級毒品安非他命，由檢察官以九十年度毒偵字第一０四九號提
      起公訴及聲請強制戒治，嗣經本院以九十年度毒聲字第一０一八號裁定送強制
      戒治，另於九十年十二月三十一日以九十年度易字第八一八號判處有期徒刑六
      月並於九十一年一月二十八日確定（尚未執行）。嗣其強制戒治處遇滿三月，
      經評定為合格後，由本院以九十年度毒聲字第一六０三號裁定停止強制戒治，
      所餘期間付保護管束，至九十一年六月十三日始期滿。
（二）詎甲○○仍不知悔改，於停止戒治之保護管束期間內，又於九十一年一月二日
      往前回溯四日內之某時起至九十一年八月二十七日晚上八時十八分往前回溯四
      日內之某時止，在新竹縣市不詳地點，以將第二級毒品安非他命放在玻璃球內
      加熱之方式，每隔一、二日一次而多次施用安非他命，嗣於九十一年一月二日
      通知採尿呈安非他命陽性反應，經檢察官聲請本院以九十一年度毒聲字第一四
      八號裁定撤銷停止戒治，其未到案執行，復於九十一年八月二十七日下午四時
      許，經警在新竹縣竹東鎮○○路○段一七三號前查獲。
二、案經新竹縣警察局竹東分局報告臺灣新竹地方法院檢察署檢察官偵查起訴及移送
    併案審理。
    理  由
一、訊據被告甲○○對於前揭犯罪事實坦承不諱，其於九十一年一月二日所採尿液（
    尿液檢體編號：00000000），經送檢驗呈安非他命陽性反應，有臺灣新
    竹地方法院檢察署受保護管束人（被告）尿液檢體監管紀錄表（第三聯）、昭信
    科技顧問股份有限公司九十一年一月十四日濫用藥物陽性檢體檢驗報告（見本案
    卷第十八至十九頁），於九十一年八月二十七日晚上八時十八分所採尿液（尿液
    檢體編號：ＧＺ00000000000），經送檢驗亦呈安非他命陽性反應，
    有採尿室毒品人口到場採尿名冊、列管毒品人口尿液檢體採集送驗紀錄表、昭信
    科技顧問股份有限公司九十一年九月十九日濫用藥物陽性檢體檢驗報告（見九十
    一年度毒偵字第一０八一號卷第四十六、四十七頁、九十十年度毒偵字第一三五
    六號卷第四至六頁）等在卷足佐；次按「甲基安非他命經口服投與後約百分之七
    十於二十四小時內自尿液中排出約百分之九十於九十六小時內自尿液中排出，：
    ：甲基安非他命之檢出與其投與方式、投與量、個人體質、採尿時間及檢測儀器
    之精密度等諸多因素有關，因此僅憑尿液中呈安非他命陽性反應，並無法確實推
    算吸食時間距採集時間之長短，惟依上述資料推斷，最長不可能超過四日」，有
    行政院衛生署藥物食品檢驗局八十一年二月八日（八一）藥檢壹字第００一一五
    六號函一紙附卷可稽；是經採尿檢驗呈安非他命陽性反應者，通常可認其人於採
    尿前九十六小時內有施用安非他命，被告前開所採尿液既檢驗出安非他命陽性反
    應，被告自白核與事實相符，其於九十一年一月二日往前回溯四日內之某時起至
    九十一年八月二十七日晚上八時十八分往前回溯四日內之某時止，在不詳處所連
    續施用安非他命之犯行即事證明確，洵堪認定。
二、核被告所為均係犯毒品危害防制條例第十條第二項之施用第二級毒品罪。其持有
    第二級毒品安非他命後進而施用，其持有之低度行為應為施用之高度行為所吸收
    ，爰不另論其持有第二級毒品罪。被告多次施用安非他命之行為，時間緊接，犯
    罪手法相同，觸犯構成要件相同之罪，顯係基於概括犯意為之，應依連續犯之規
    定，論以一罪，並加重其刑。爰審酌被告素行不佳，已有違反毒品危害防制條例
    案件經觀察、勒戒、強制戒治之紀錄而仍犯本件，顯然自制力薄弱，惟念其所為
    係戕害自身身心健康，犯罪手段、情節及所生危害均尚非重大，參以其犯罪後坦
    承犯行等一切情狀，量處如主文所示之刑，並諭知易科罰金之折算標準，以資懲
    儆。
三、檢察官雖僅起訴被告於九十一年八月二十七日下午五時許往前回溯四日內之某時
    施用安非他命之犯行，惟被告九十一年八月二十七日所查獲該次，尿液檢體編號
    為ＧＺ00000000000，係於當日晚上八時十八分所採，有前揭列管毒
    品人口尿液檢體採集送驗紀錄表附卷為憑，是移送併案部分與起訴部分所查獲者
    係同一次，為起訴效力所及；另被告係自九十一年一月二日往前回溯四日內之某
    時起，至同年八月二十七日晚上八時十八分往前回溯四日內之某時止，每隔一、
    二日即施用一次安非他命毒品，業如前述，是檢察官未起訴部分亦為起訴效力所
    及，本院得併予審理，附此敘明。
四、據上論斷，應依刑事訴訟法第二百九十九條第一項前段，毒品危害防制條例第十
    條第二項，刑法第十一條前段、第五十六條、第四十一條第一項，罰金罰鍰提高
    標準條例第二條，判決如主文。
本案經檢察官邱朝智到庭執行職務。
中      華      民      國    九十二    年      二      月      七      日
                              臺灣新竹地方法院刑事第二庭
                                      法    官  黃美盈
如不服本判決，應於判決送達後十日內向本院提出上訴狀（應附繕本），上訴於臺灣
高等法院。
右正本證明與原本無異。
                                      書 記 官  吳尚文
中      華      民      國    九十二    年      二      月      七      日
附錄本案論罪科刑法條全文：
毒品危害防制條例第十條第二項：
施用第二級毒品者，處三年以下有期徒刑。


司法院資訊處製作；財團法人民間司法改革基金會備份。
